【裁判字號】    92,聲,280
【裁判日期】    920630
【裁判案由】    返還擔保金
【裁判全文】
臺灣桃園地方法院民事裁定  九十二年度聲字第二八○號
    聲  請  人  維廣食品有限公司
?
    法定代理人  丁○○
    代  理  人  丙○○
    送達代收人  甲○○
    相  對  人  陸益食品有限公司
    法定代理人  乙○○
右聲請人聲請返還擔保金事件，本院裁定如左：
    主      文
聲請駁回。
聲請程序費用由聲請人負擔。
    理      由
一、按假執行之本案判決已全部勝訴確定；假扣押、假處分、假執行於執行程序實施
    前撤回執行之聲請，或供擔保人證明受擔保利益人同意返還者，法院應依供擔保
    人之聲請，返還其提存物或保證書，毋庸裁定，此民事訴訟法第一百零四條第三
    項定有明文。
二、本件聲請意旨略以：聲請人與相對人間因有債務糾紛，乃聲請對於相對人之財產
    予以假扣押，經鈞院以九十一年度全玄字第八三三六號民事裁定准許，並由聲請
    人提存新臺幣（下同）二十七萬元之擔保金對於相對人之財產為假扣押執行在案
    ，然兩造已達成和解，聲請人並已向鈞院聲請撤回假扣押執行並撤銷假扣押裁定
    ，相對人亦出具同意書同意聲請人取回提存物。詎料，聲請人於聲請假扣押裁定
    時，竟將相對人誤植為「陸億食品有限公司」，法定代理人誤植為「李穩德」，
    致鈞院提存所拒絕返還擔保金等語，並提出本院民事裁定書、提存所函文、執行
    命令、同意書、有限公司變更登記表、戶籍謄本等件為證。
三、經查：聲請人所主張之前開事實，業據聲請人提出本院九十一年度全字第八三三
    號民事裁定書及相對人同意返還同意書等件為證，自堪信為真實。而聲請人乃以
    陸益食品有限公司為債務人聲請假扣押，本院函查相對人陸益食品有限公司，聲
    請人是否於前開假扣押事件中將相對人之名稱誤載為「陸億食品有限公司」、法
    定代理人誤載為「李穩德」，實際上聲請人係對陸益食品有限公司聲請假扣押等
    事實，已業據相對人來函確認無疑，此有陳報狀一紙附卷可查。足見，聲請人雖
    將相對人名稱誤載，然其為訴訟行為之當事人仍屬同一。又本院函查相對人是否
    同意返還擔保金，相對人業已收受該函文，此有送達回證附卷可查，至今逾期未
    爭執，自堪信聲請人之主張為真實。從而，揆諸首揭條文之規定，本件聲請人逕
    自可向本院提存所聲請返還擔保金，毋庸本院裁定，聲請人提起本件聲請，欠缺
    保護之必要，應予駁回之。
四、依民事訴訟法第九十五條、第七十八條裁定如主文。
中      華      民      國    九十二    年      六      月      三十    日
                                     臺灣桃園地方法院民事第一庭
~B法      官  田玉芬
右為正本係照原本作成
如對本裁定抗告須於裁定送達後十日內向本院提出抗告狀
中      華      民      國    九十二    年      七      月      三      日
~B法院書記官  羅文


司法院資訊處製作；財團法人民間司法改革基金會備份。
